Información de contacto

Email

angel.fernandez681@gma

Dirección

Av. Adrian Castillo, Av. Pacifico # 3545

Teléfono

Fecha de nacimiento 28-05-1990

Nacionalidad

Enlace https://www.linkedin.co fernandez-ulo-a314a4215/

Idiomas

Español

Inglés

Nivel básico

Miguel Fernandez

Estudiante

Encargado de Exámenes Oftalmologícos. Con clara vocación por atender al cliente y con más de 4 años de experiencia en la Clínica Oftalmologíca. Recibí reconocimientos por ofrecer mi servicio en bien de la comunidad. superando constantemente mis obietivos laborales.



Experiencia

La Paz. Bolivia

La Paz. Bolivia

Abril 2019 - Abril 2019

La Paz. Bolivia Mayo 2018 - Enero 2020

Representante Departamental

RetinaLyze

Organizó y presentó los servicios de RetinaLyze en Bolivia y fue responsable del cuidado y bienestar de clientes. -Supo controlar las sucursales y ayudó a rediseñar el aspecto y la apariencia de la tienda. - Asesoró de forma personalizada a un equipo de 8 dependientes.

Organizador

Congreso Boliviano de Oftalmologia

Organizó las diferentes sesiones en el Congreso Nacional de Oftalmologia, buscando los proveedores y cuidando a los patrocinadores oficiales. - Estuvo a cargo de los diseños oficiales. - Estuvo a cargo de un equipo de 10 personas.

Mayo 2017 - Actualmente

Reponsable de estudios Complementarios Clínica Oftalmologica

Responsable del cuidado de equipos de examinacion y diagnostico oftalmologico. - Estuvo a cargo de 2 personas.

Educación

La Paz. Bolivia - 2008

Bachiller en Humanidades

Don Rosco

Presidente de la promoción y miembro del consejo estudiantil.

Lima Perú Julio 2011 - Junio 2012

Técnico medio Fundet Bolivia

Orador en el acto de graduación.

Técnico Superior Texas, Estados Unidos Fundación Orbis Iulio 2014 - Mayo 2019